臺灣高等法院臺南分院刑事判決
111年度交上訴字第705號
上  訴  人  
即  被  告  鄭文儒



上列上訴人因過失致死案件，不服臺灣嘉義地方法院111年度交
訴字第10號中華民國111年4月28日第一審判決（起訴案號：臺灣
嘉義地方檢察署110年度偵字第10489號），提起上訴，本院判決
如下：
    主  文
原判決關於刑部分撤銷。
鄭文儒處有期徒刑陸月，如易科罰金，以新台幣壹仟元折算壹日
。緩刑貳年，並應依附表所示向簡秀娥支付損害賠償。
    理  由
一、按上訴得明示僅就判決之刑、沒收或保安處分一部為之，刑
    事訴訟法第348條第3項定有明文。上訴人即被告鄭文儒（下
    稱被告）不服原審判決提起上訴，並於本院準備程序否認犯
    罪，嗣於民國111年9月12日，於審理中表示僅就刑一部不服
    上訴，請求輕判，就原判決關於量刑以外部分（詳附件）均
    無不服，不再上訴，故原判決關於量刑以外部分，即不在本
    院審理範圍，並均以為量刑基礎，先予敘明。
二、被告上訴意旨略以：其已與被害人家屬簡秀娥達成民事和解
    ，並分期給付損害賠償中，請求輕判等語。
三、原審以被告犯行明確，並以其之責任為基礎，審酌一切情狀
    ，量處有期徒刑10月，固非無見。然被告於本院已坦承錯誤
    ，並與被害人家屬簡秀娥達成如附表所示之民事和解，有臺
    灣嘉義地方法院111年度嘉簡調字第324號調解筆錄附卷可稽
    ，並分期給付損害賠償中，而經本院當庭以電話向被害人家
    屬簡秀娥詢問量刑意見，其表示因被告無資力，同意達成民
    事和解，願意原諒被告，對量刑無意見等語。原判決雖未及
    審酌此部分，仍屬未當。被告上訴意旨請求從輕量刑，即有
    理由，自應由本院將原判決關於刑部分撤銷改判。
四、審酌被告駕車於迴車前，未暫停並顯示左轉燈光或手勢，看
    清無來往車輛，並注意行人通過，即貿然迴轉，被害人駕車
    直行而來，為閃避遂自撞路旁電桿，因而受傷，經送醫不治
    死亡，造成被害人家屬頓時失去至親，受有精神上痛苦甚鉅
    ，再考量被告為肇事主因，被害人為肇事次因，兼衡被告犯
    後已坦承錯誤，亦與被害人家屬達成民事和解之犯後態度，
    及被告自陳教育程度、職業、家庭、經濟、生活狀況，被害
    人家屬簡秀娥於本院所如上述意見等一切情狀，量處有期徒
    刑6月，如易科罰金，以新台幣1千元折算1日。又被告未曾
    因故意犯罪受有期徒刑以上刑之宣告，有前案紀錄表在卷足
    憑。其於本院已坦承錯誤，犯後態度已有改變，復參諸其與
    被害人家屬簡秀娥已達成民事和解，並分期給付損害賠償中
    ，而被害人家屬簡秀娥亦表示願意原諒被告。被告既經此偵
    、審程序，當知警惕，應無再犯之虞，本院認被告以暫不執
    行為適當，故宣告緩刑2年，並應依附表所示向簡秀娥支付
    損害賠償。被告如違反緩刑所定負擔情節重大，足認原宣告
    之緩刑難收其預期效果，而有執行刑罰之必要者，得撤銷緩
    刑宣告，併予敘明。
據上論結，應依刑事訴訟法第368條，刑法第74條第1項第1款、
第2項第3款，判決如主文。
本案經檢察官王全成到庭執行職務。
中　　華　　民　　國　　111 　年　　10 　　月　　3　　日
                  刑事第三庭    審判長法　官  郭玫利
　　　　　　　　　　　　　　　　　　　法　官  王美玲
　　　　　　　　　　　　　　　　　　　法　官  林臻嫺
以上正本證明與原本無異。
如不服本判決應於收受送達後20日內向本院提出上訴書狀，其未
敘述上訴理由者，並得於提起上訴後20日內向本院補提理由書（
均須按他造當事人之人數附繕本）「切勿逕送上級法院」。
　　　　　　　　　　　　　　　　　　　書記官  張宜柔
中　　華　　民　　國　　111 　年　　10　　月　　3 　　日
附錄本案論罪科刑法條全文
中華民國刑法第276條：
因過失致人於死者，處五年以下有期徒刑、拘役或五十萬元以下
罰金。 

附表：
鄭文儒應向簡秀娥支付損害賠償新台幣拾萬元，給付方法自民國111年8月15日起至112年5月15日止，按月於15日前將新台幣壹萬元滙入指定帳戶，如一期未履行，即須一次給付新台幣柒拾陸萬元。